【裁判字號】    95,易,1966
【裁判日期】    951227
【裁判案由】    竊盜
【裁判全文】
臺灣臺北地方法院刑事判決              95年度易字第1966號
公  訴  人  臺灣臺北地方法院檢察署檢察官
被      告  乙○○
選任辯護人  簡維能律師
            陳美華律師
            楊政雄律師
上列被告因竊盜案件，經檢察官提起公訴（九十五年度偵字第一
三六五五號），本院判決如下：
    主  文
乙○○共同攜帶兇器竊盜，處有期徒刑壹年。扣案黑色膠帶貳捲
與未扣案之鐵剪壹支均沒收。
    事  實
一、乙○○與丁○○為朋友，民國九十五年六月十四日零時十三
    分，乙○○先撥打電話邀約丁○○出門，並駕駛其大舅尤芳
    濬所使用車牌號碼Ｖ七－二三三六號自用小客車（登記於胡
    清棋名下）至丁○○住處搭載丁○○一同前往臺北市○○區
    ○○路五段一五一號富德公墓復育公園（下稱復育公園）後
    ，乙○○乃告知丁○○欲竊取臺北市政府環境保護局所管理
    之富德公墓復育公園第四停車場周邊路燈電纜線，並請丁○○負責綑綁竊得之電線，允諾於變賣價金後，分配丁○○新
    臺幣（下同）五千元，丁○○遂與乙○○共同基於為自己不
    法所有意圖，由乙○○持客觀上可作為兇器之鐵剪一支（未
    扣案）剪斷以竊取路燈電纜線，丁○○則將乙○○竊得之電
    纜線以黑色膠帶加以綑綁並放置於上開車輛後車廂，其二人
    於得手後尚未離開現場之際，適為復育公園內警衛察覺有異
    後報警到場查獲，並扣得乙○○、丁○○二人所有用以竊盜
    之用之黑色膠帶二捲，惟乙○○則趁隙逃逸，嗣經警循線查
    獲乙○○到案（丁○○部分迨本院通緝到案後另行審結）。
二、案經臺北市政府警察局文山第一分局報告臺灣臺北地方法院
    檢察署檢察官偵查起訴。
    理  由
一、訊據被告乙○○對於上開車牌號碼Ｖ七－二三三六號自用小
    客車為其大舅尤芳濬出國而交付其保管中乙節，並不否認，
    惟矢口否認有何與共同被告丁○○共犯加重竊盜犯行，辯稱
    ：案發當天即將車輛借給丁○○，不知道丁○○開車去做什
    麼事云云。
二、經查：
  (一)證人即前往現場查獲之員警季慶傑、王俊傑於本院審理中均
    證稱：九十五年六月十四日凌晨因接獲復育公園警衛報案稱
    發現該處停車場有一部可疑車輛而一同到達現場，該處停車
    場只停了一輛自用小客車即車牌號碼Ｖ七－二三三六號自用
    小客車，車子窗戶打開，車上沒有人，停車場沒有燈，經在
    現場附近搜尋，發現在一支電線桿下方趴著一個人，經詢問
    是何人剪下電線、車輛是何人所有後，該名男子僅承認車輛
    是友人所有，電線則是伊與友人一起去剪的，經帶回派出所
    查證，現場查獲之男子為共同被告丁○○，並依共同被告丁○○之供述而查獲上開車輛係尤芳濬交付被告乙○○使用而
    查獲乙○○等情（見本院九十五年十一月二十二日審判筆錄
    第二、三、七、八頁），而共同被告丁○○對於在上開時間
    、地點因竊取復育公園內電纜線而為警於現場查獲，警方並
    依伊供述而查獲被告乙○○乙節亦不否認（見偵查卷第六六
    頁、本院九十五年十月三日準備程序筆錄第二頁），且現場
    查獲之電纜線亦確實為復育公園內之電纜線乙節，復據證人
    即該處管理單位臺北市環保局掩埋場組長丙○○於警詢中指
    訴在卷（見偵查卷第五、六頁），並有扣案黑色膠帶二捲、
    搜索扣押筆錄、自願受搜索同意書、照片十一張、贓物認領
    保管單、車籍作業系統查詢認可資料、通聯紀錄等在卷可稽
    （見偵查卷第十四至十八、二一至二六、三二、四五至一二
    一頁），依照片顯示，車牌號碼Ｖ七－二三三六號自用小客
    車後車廂內確實載有經剪斷竊取之電纜線，是為警於現場查
    獲之電纜線確實為共同被告丁○○竊取無誤。
  (二)共同被告丁○○經本院合法傳喚、拘提並未到庭，而經本院
    發佈通緝中，惟據其前於警詢、偵查及本院準備程序中所為
    一致供述：乙○○叫伊去幫忙綁電纜線，乙○○開車載伊去
    的，是到現場才知道要偷東西，乙○○交給伊兩捆膠帶叫伊
    把剪下的電纜線捆起來，乙○○就又到旁邊拿著彎刀形狀的
    鐵剪剪復育公園內之電纜線等情（見偵查卷第九至十一、三
    八、一二三頁、本院九十五年十月三日準備程序筆錄第二頁
    ），被告乙○○對於檢察官引用共同被告丁○○供述為證據
    乙節既無意見，依刑事訴訟法第一百五十九條之五第一項規
    定，自得將共同被告丁○○之供述引為證據（見本院九十五
    年十一月二十二日審判筆錄第十三頁），而被告乙○○亦稱
    ：其與丁○○為朋友關係，並沒有什麼恩怨等詞（見本院九
    十五年十月三日準備程序筆錄第三頁），則共同被告丁○○
    實無設詞誣陷被告乙○○之理，難認共同被告丁○○前開供
    述不得採信。
  (三)另證人季慶傑、王俊傑亦證稱：查獲當天並在車輛上查獲被
    告乙○○所使用之行動電話一支等詞（見本院九十五年十一
    月二十二日審判筆錄第三、七頁），而依據被告乙○○自陳
    且不爭執之0000000000號通聯紀錄（見本院九十
    五年十一月二十二日審判筆錄第十三頁），該電話於九十五
    年六月十四日凌晨零時十三分四十二秒至零時三十六分二八
    秒間有五通自該電話號碼發話即撥打予共同被告丁○○所使
    用之0000000000號之通聯，有通聯紀錄可參（見
    偵查卷第五六頁），核與共同被告丁○○供述被告乙○○在
    該日凌晨打電話找伊出去一節相符，益證共同被告丁○○上
    開供述應與事實相符。
  (四)被告乙○○雖辯以：其在九十五年六月十四日凌晨零時四十
    二分接到其妻蔡詩儀自家中（０二）00000000號電
    話所撥打之電話後，就將車借給丁○○，並把行動電話遺留
    在車上，丁○○是在借車前一、二小時以簡訊方式向其借車
    云云（見本院九十五年十一月二十二日審判筆錄第十四至十
    六頁），惟參以上開通聯紀錄，被告乙○○之行動電話自九
    十五年六月十三日二十一時一分八秒起（前一通通聯紀錄時
    間為十九時十三分十五秒）至九十五年六月十四日凌晨零時
    四十二分止，並無任何一通自共同被告丁○○所使用之00
    00000000號行動電話傳送簡訊或撥打電話至被告乙○○所使用之0000000000號行動電話，僅有上開
    被告乙○○撥打電話給共同被告丁○○之五通通聯紀錄，有
    前開通聯紀錄可憑（見偵查卷第五五、五六頁），益見被告
    乙○○辯稱是丁○○主動以電話向其借車乙節，並非實在。
  (五)證人甲○○雖於本院審理中附和被告乙○○供述證以：九十
    五年六月十四日凌晨十二點多被告乙○○就到其家中與其聊
    天，談其要結婚之事，直到凌晨五點多才離去云云，惟其亦
    稱：被告乙○○當天前往其家中之前並沒有先打電話確認，
    只是在一、二天前有講到要去其家討論結婚事宜，並沒有特
    定約哪一天，家中還有父母親、哥哥，已經在睡覺，其是做
    晚班的工作，所以比較晚睡等語（見本院九十五年十月十八
    日審判筆錄第三至六頁），惟半夜十二點為一般人正常之就
    寢時間，且證人甲○○家中還有其他父母親均已就寢，被告
    乙○○要在半夜去證人甲○○家中，竟可完全毋須事先約定
    、打電話確認，即可貿然前往，實令人匪夷所思。而被告乙○○又稱：當天丁○○向其借車時表明凌晨二點多時就可以
    還車，其有告知丁○○要將車開至證人甲○○家中還給他云
    云（見本院九十五年十月十八日審判筆錄第七頁、九十五年
    十一月二十二審判筆錄第十四頁），然其直至五點多離開證
    人甲○○家中，均沒有接獲共同被告丁○○是否要還車之訊
    息，也沒有告知共同被告丁○○其已經離開證人甲○○家中
    ，對於將非其所有之車輛借給共同被告丁○○後，共同被告
    丁○○未如期還車乙節竟完全不在意，亦難想像，被告乙○○與證人甲○○所為供述，均與常情相違，難以採信。
  (六)證人甲○○又證以：其住在臺北市○○區○○街四九八巷六
    弄四號五樓，與被告乙○○住處中間隔一條小巷子等語（見
    本院九十五年十月十八日審判筆錄第四頁），而共同被告丁○○之住處則是臺北市○○區○○路二四六巷二十一號三樓
    ，有其戶役政連結作業系統資料可憑，再參酌前開通聯紀錄
    ，被告乙○○於九十五年六月十四日凌晨零時二十五分四十
    九秒、零時二十九分三十九妙、零時三十六分二十八秒分別
    與其家中（０二）00000000號及共同被告丁○○所
    使用0000000000號行動電話通聯紀錄，其基地台
    分別是在臺北市○○區○○路一七四巷十七號十三樓頂、臺
    北市○○區○○路三一五至三一七號七樓頂，然至被告乙○○所稱接獲其妻蔡詩儀所打來最後一通電話是在該日凌晨零
    時四十二分六秒，而此次通聯紀錄之基地台已經離開臺北市
    內湖區○○路之位置，而在臺北縣汐止市○○○○段八十一
    之十九號土地，以被告乙○○、共同被告丁○○、證人甲○○所居住之地址均在臺北市○○區○○路，若被告乙○○駕
    駛車輛去找共同被告丁○○後，即前往證人甲○○家中，則
    在此期間被告乙○○所使用行動電話之基地台位置應都在該
    處附近，然被告乙○○接獲其妻蔡詩儀之電話時，已經離開
    該處，顯然被告乙○○使用行動電話過程中已經離開臺北市
    內湖區○○路位置，被告乙○○此時應係搭載共同被告丁○○正前往復育公園途中，其辯稱將車輛交給丁○○之後就去
    找證人甲○○等詞，與證人甲○○上開證詞，均非屬實，無
    從採信。
  (七)被告乙○○再辯稱：若其當天有跟丁○○一同前往復育公園
    現場，為何前往現場之員警均無法確認有看到二個人云云，
    惟依證人季慶傑、王俊傑所證：復育公園很空曠，暗的地方
    很多，現場有池塘、水溝、草叢，要躲很好躲，要跑也很好
    跑等語（見本院九十五年十一月二十二日審判筆錄第四、九
    頁），而共同被告丁○○亦稱：被告乙○○叫伊綁電纜線，
    而他自己則拿著鐵剪往前走乙節（見偵查卷第六七頁），亦
    即被告乙○○與共同被告丁○○在現場時並沒有在一起，共
    同被告丁○○是在車子附近綁電纜線，而被告乙○○則是前
    往其他地方剪電纜線，再以證人季慶傑、王俊傑所陳述現場
    情形，被告乙○○在發現警察到達現場後，趁黑躲藏或逃跑
    並非難事，是不能以證人季慶傑、王俊傑未在現場看到二個
    人而認本件竊盜案即為共同被告丁○○一人所為。
  (八)末按攜帶兇器竊盜，祇須行竊時攜帶具有危險性之兇器為已
    足，並不以攜帶之初有行兇之意圖為必要，最高法院六十二
    年台上字第二四八九號判例意旨可資參照。而依車牌號碼Ｖ
    七－二三三六號自用小客車之照片顯示，其後車廂有二捆已
    經綁好之電纜線，電纜線並非細弱，徒手絕難自電線桿上竊
    取，再參以共同被告丁○○所述，被告乙○○確實攜帶鐵剪
    前往現場剪斷電纜線以竊取，而鐵剪雖未扣案，然足以剪斷
    電線桿上電纜線之鐵剪一定有鋒利之刀鋒，而足以對人之身
    體、生命造成危害，為兇器無誤。且被告乙○○二人竊得電
    纜線後已經綑綁完畢並放置於車輛後車廂，是其等竊盜行為
    已經既遂，亦無庸置疑。
  (九)綜上所示，被告乙○○之辯解均非可採，其確有與共同被告
    丁○○共同持足以作為兇器使用之鐵剪共同竊取電纜線之犯
    行。本件事證明確，被告乙○○之犯行已堪認定，應依法論
    科。
三、刑法部分條文於九十四年二月二日公布，於被告乙○○行為
    後九十五年七月一日施行，其中刑法第三百二十一條並無修
    正，自無比較新舊法之適用，先予說明。是核被告乙○○所
    為係犯刑法第三百二十一條第一項第三款攜帶兇器竊盜罪，
    其與共同被告丁○○就上開犯行有犯意聯絡，行為分擔，為
    共同正犯（刑法第二十八條規定雖有文字之修正，然對被告
    二人並無有利、不利情形，非屬法律之變更，亦無新舊法之
    比較，逕依裁判時之法律，有最高法院九十五年十一月七日
    刑事庭第二十一次會議決議可資參照）。爰審酌被告乙○○
    前未曾因犯罪經判決執行，有臺灣高等法院被告前案紀錄表
    可稽，素行雖非不端，然犯罪後未坦承犯行，且其竊取停車
    場周遭路燈之電纜線，破壞公物，使路燈不堪使用，妨礙一
    般民眾使用，與其犯罪之動機、手段、目的等一切情狀，量
    處如主文所示之刑。被告乙○○用以竊盜之鐵剪一支雖未扣
    案，然與扣案之黑色膠帶二捲均為被告乙○○所有用以犯本
    罪所用之物，已如上述，亦應併依現行刑法第三十八條第一
    項第二款規定宣告沒收。
四、臺灣士林地方法院九十五年度偵字第三一一二號移送併辦之
    被告乙○○另涉竊盜部分，參酌刑法刪除第五十六條連續犯
    規定之修正理由「本法規定連續犯以來，實務上之見解對於
    本條『同一罪名』之認定過寬，所謂『概括犯意』，經常可
    連綿數年之久，且在採證上多趨於寬鬆，每每在起訴之後，
    最後事實審判決之前，對繼續犯同一罪名之罪者，均適用連
    續犯之規定論處，不無鼓勵犯罪之嫌，亦使國家刑罰權之行
    使發生不合法之現象。因此，基於連續犯原為數罪之本質及
    刑罰公平原則之考量，其修正既難以週延，爰刪除本條有關
    連續犯之規定」，是被告既已否認本案竊盜犯行，自無從認
    定被告係基於概括犯意而為本件與移送併辦案件犯行，而有
    修正前刑法連續犯之裁判上一罪關係，是該部分既未據起訴
    ，亦非起訴效力所及，本院無從併予審酌，應退由檢察官另
    行依法處理。
據上論斷，應依刑事訴訟法第二百九十九條第一項前段，刑法第
二十八條、第三百二十一條第一項第三款、第三十八條第一項第
二款，判決如主文。
本案經檢察官侯靜雯到庭執行職務
中    華    民    國    95    年    12    月    27    日
                  刑事第四庭    審判長法  官  劉慧芬
                                      法  官  李桂英
                                      法  官  黎惠萍
上正本證明與原本無異。
如不服本判決，應於判決送達後10日內向本院提出上訴狀（應抄
附繕本）。告訴人或被害人如對於本判決不服者，應具備理由請
求檢察官上訴，其上訴期間之計算係以檢察官收受判決正本之日
期為準。
                                      書記官  楊麗娟
中    華    民    國    95    年    12    月    27    日
附錄本案論罪科刑法條全文
刑法第三百二十一條第一項第三款
中華民國刑法第三百二十一條
（加重竊盜罪）
犯竊盜罪而有左列情形之一者，處六月以上、五年以下有期徒刑
：
一  於夜間侵入住宅或有人居住之建築物、船艦或隱匿其內而犯
    之者。
二  毀越門扇、牆垣或其他安全設備而犯之者。
三  攜帶兇器而犯之者。
四  結夥三人以上而犯之者。
五  乘火災、水災或其他災害之際而犯之者。
六  在車站或埠頭而犯之者。
前項之未遂犯罰之。


司法院資訊處製作；財團法人民間司法改革基金會備份。
